【裁判字號】    99,交訴,21
【裁判日期】    990714
【裁判案由】    過失致死
【裁判全文】
臺灣宜蘭地方法院刑事判決              99年度交訴字第21號
公  訴  人  臺灣宜蘭地方法院檢察署檢察官
被      告  乙○○
選任辯護人  林正欣律師
上列被告因過失致死案件，經檢察官提起公訴（99年度調偵字第
51號），被告於本院準備程序中就被訴事實為有罪之陳述，經告
以簡式審判程序之旨，並聽取當事人意見後，本院合議庭裁定由
受命法官獨任行簡式審判程序，判決如下：
    主  文
乙○○犯業務過失致人於死罪，處有期徒刑捌月。緩刑貳年。
    犯罪事實
一、乙○○為亮燈補習班員工，平日以駕駛自用小貨車載送補習
    班學生返家為其附隨業務。於民國98年5月26日19時30分許
    ，駕駛車號U5-5450自用小客貨車，沿宜蘭縣宜蘭市○○路
    由西往東行駛，途經該路段與民族路交岔路口時，欲左轉往
    民族路由南往北方向行駛時，其本應注意車前狀況，隨時採
    取必要之安全措施，又汽車行經行人穿越道，遇有行人穿越
    時，無論有無交通指揮人員指揮或號誌指示，均應暫停讓行
    人先行通過，且無不能注意之情事，竟疏未注意，貿然左轉
    民族路行駛，致撞及適正橫跨民族路行人穿越道上之曾木樹
    ，致曾木樹因撞擊該自用小客貨車之擋風玻璃而受有氣血胸
    、顱胸外傷當場死亡。
二、案經宜蘭縣政府警察局宜蘭分局報告台灣宜蘭地方法院檢察
    署檢察官偵查起訴。
    理  由
一、本件被告所犯係死刑、無期徒刑、最輕本刑為3年以上有期
    徒刑以外之罪，其於準備程序中就被訴事實為有罪之陳述，
    經法官告知簡式審判程序之旨，並聽取公訴人、被告之意見
    後，依刑事訴訟法第273條之1第1項規定，經本院合議庭裁
    定，由受命法官獨任進行簡式審判程序，並為審理判決，合
    先敘明。
二、前揭犯罪事實，業據被告乙○○於本院審理時坦承不諱，並
    經被害人之子丙○○、配偶甲○○指訴在卷，另有宜蘭縣政
    府警察局宜蘭分局道路交通事故現場圖、道路交通事故調查
    報告表(一)、(二)、現場照片18張、臺灣宜蘭地方法院檢察署勘
    （相）驗筆錄、相驗照片、宜蘭縣政府警察局交通警察隊員
    職務報告書、臺灣宜蘭地方法院檢察署相驗屍體證明書、臺
    灣宜蘭地方法院檢察署法醫檢驗報告書各l份在卷可稽，足
    徵被告任意性自白與事實相符，應堪採信。
三、按「汽車行駛時，駕駛人應注意車前狀況，並隨時採取必要
    之安全措施」、「汽車行經行人穿越道，遇有行人穿越時，
    無論有無交通指揮人員指揮或號誌指示，均應暫停讓行人先
    行通過」，道路交通安全規則第94條第3項、第103條第2項
    訂有明文，被告駕車自應注意遵守上開規定，而依前揭道路
    交通事故調查報告表，事發當時天候晴朗、夜間有照明、柏
    油路面乾燥無缺陷、道路無障礙物、視距良好，並無任何不
    能注意之情形，竟疏未注意因而肇事，致被害人死亡，其對
    本件事故之發生有過失甚為明確。本件事故之發生，既因被
    告之過失行為所致，是被害人曾木樹之死亡結果與被告之過
    失行為間亦有相當因果關係。綜上所述，本案事證明確，被
    告犯行，洵堪認定，應依法論科。
四、按刑法上所謂業務，係指個人基於其社會地位繼續反覆所執
    行之事務，包括主要業務及其附隨之準備工作與輔助事務在
    內；汽車駕駛人之駕駛工作，乃隨時可致他人身體生命於危
    險之行為，並係具有將該行為繼續，反覆行使之地位之人，
    因此應有經常注意俾免他人於危險之特別注意義務，最高法
    院75年臺上字第1685號、89年臺上字第8075號分別著有判例
    意旨可資參照。本件被告於案發時為亮燈補習班所僱用之司
    機，平日以駕駛自用小貨車載送補習班學生返家為其附隨業
    務，為從事駕駛業務之人，是其駕駛前開自用小貨車肇事過
    失致人於死，核被告所為，係犯刑法第276條第2項業務過失
    致死罪。再被告為汽車駕駛人，駕車行經行人穿越道不依規
    定讓行人優先通行，因而致被害人死亡，依法既應負業務過
    失致人於死之刑事責任，業如前述，自應依道路交通管理處
    罰條例第86條第1項之規定，加重其刑。又被告於肇事後，
    警員前往現場處理時，在其上開犯行未為任何有偵查犯罪職
    權之公務員知悉前，當場向警員承認其為肇事人，並不逃避
    裁判一情，有宜蘭縣政府警察局道路交通事故肇事人自首情
    形紀錄表附卷可稽，已符合自首之要件，爰依該條規定減輕
    其刑，並依法先加後減之。爰審酌被告並無前科，此有臺灣
    高等法院被告前案紀錄表1份在卷可憑，素行良好，因一時
    疏忽而駕車肇事，致被害人喪失寶貴之生命，侵害他人生命
    法益實屬重大，並造成被害人家屬無可彌補之傷害，惟被告
    犯後已坦承犯行，顯有悔意，並已與被害人之子丙○○、配
    偶甲○○達成民事和解及賠償損失，丙○○、甲○○並當庭
    撤回告訴，有本院審理筆錄、和解筆錄、華南商銀存款收據
    影本各1份附卷可參，兼衡其品行、智識程度、生活狀況等
    一切情狀，量處如主文所示之刑，以資懲儆。末查，被告並
    無前科，業如前述，其因過失致罹刑典，經此次偵、審程序
    之教訓當知謹慎，信無再犯之虞，本院斟酌後認所宣告之刑
    ，以暫不執行為適當，爰併宣告緩刑2年，以啟自新。
據上論斷，應依刑事訴訟法第273條之1第1項、第299條第1項前
段，道路交通管理處罰條例第86條第1項，刑法第276條第2項、
第62條前段、第74條第1項第1款，刑法施行法第1條之1第1項、
第2項前段，判決如主文。
本件經檢察官劉憲英到庭執行職務
中    華    民    國    99    年    7     月    14    日
                  交通法庭法  官   陳雪玉
以上正本證明與原本無異。
如不服本判決應於收受送達後十日內向本院提出上訴書狀，並應
敘述具體理由；其未敘述上述理由者，應於上訴期間屆滿後二十
日內向本院補提理由書(均須按他造當事人之人數附繕本)「切勿
逕送上級法院」。
                           書記官  陳建宇
中    華    民    國    99    年    7     月    14    日
附錄本案論罪科刑法條：
中華民國刑法第276條第2項
從事業務之人，因業務上之過失犯前項之罪者，處5年以下有期
徒刑或拘役，得併科3千元以下罰金。

司法院資訊處製作；財團法人民間司法改革基金會備份。
